【裁判字號】    88,易,1045
【裁判日期】    891009
【裁判案由】    詐欺
【裁判全文】
臺灣苗栗地方法院刑事判決                        八十八年度易字第一四五號
    公  訴  人  臺灣苗栗地方法院檢察署檢察官
    被      告  丁○○
右列被告因詐欺案件，經檢察官提起公訴（八十八年度偵字第二六二三號），本院判
決如左：
    主  文
丁○○共同意圖為自己不法之所有，以詐術使人將本人之物交付，處有期徒刑肆月。
緩刑伍年。
    事    實
一、丁○○與甲○○（業經本院審結）係朋友關係，二人共同基於意圖為自己不法所
    有之犯意聯絡，明知其二人均無資力，竟於民國（下同）八十七年七月七日，至
    台中縣大里市○○路一○○號乙○○經營之「中一汽車商行」，以急需用車，願
    先付訂金新台幣（下同）二萬元，餘款八萬八千元分四期給付，由甲○○開立本
    票四張，並經丁○○背書擔保，保證到期一定付款，希望乙○○先行交付車輛予
    其等使用等詐術，使乙○○信以為真，陷於錯誤而與之訂立汽車買賣契約，並將
    所有牌號ＡＹ─六一九七號自用小客車一輛先行交付予甲○○及丁○○使用，詎
    甲○○取得車輛後隨即肇事，旋二人即避不見面，所簽發之本票屆期後，亦均未
    兌現，乙○○至此始知受騙。
二、案經乙○○訴由台灣苗栗地方法院檢察署檢察官偵查起訴。
    理    由
一、訊據被告丁○○及甲○○固坦承確有向告訴人乙○○買車、簽發本票並背書等事
    實，惟矢口否認有何詐欺之犯行，被告丁○○辯稱：伊不知本票背書即係擔保付
    款云云，惟查右揭事實業據告訴人指訴綦詳，並有上開本票及汽車買賣合約書影
    本各一份附卷可稽。次查被告丁○○自承伊當時月薪一萬餘元，於家庭開銷後，
    即無其餘資力、伊亦不知知被告甲○○有無工作等語，是被告丁○○於背書之際
    顯本身無支付之能力、且亦不知被告甲○○之支付能力實明矣！又同案被告甲○○雖辯稱伊買車時有工作，月薪五、六萬元、受僱於台中縣大里市英全混凝土股
    份有限公司之丙○○云云，然查，經本院函詢台中縣政府商業課及經濟部中部辦
    公室，均無該公司之登記，分別有台中縣政府八十九年一月十二日八九府建商字
    第一四０二八號函、經濟部中部辦公室八十九年一月二十六日經八九中辦三字第
    八六九四一號函等在卷可參，被告甲○○復無法舉出其工作之場所之地址以供查
    詢，是被告甲○○上開所辯已屬疑！又被告甲○○果有工作，又何需於購車及
    發生車禍後，亟需用錢之際，反將工作辭去？參以被告二人購車至今已逾一年之
    久，竟未清償任何款項等情，足證被告二人實無充足資力，其二人既無力清償價
    金而購車，具有不法所有之詐欺意圖明甚。綜上，被告所辯應係卸責之詞，不足
    為憑。其詐欺罪行，洵堪認定。
二、核被告丁○○所為係犯刑法第三百三十九條第一項之詐欺罪。被告甲○○、丁○○二人間有犯意聯絡及行為分擔，為共同正犯。爰審酌被告詐欺之動機、方法、
    所得之財物數額，及犯後否認犯行、被告丁○○僅係背書之保証人等一切情狀，
    量處如主文所示之刑，以資懲儆。又被告前未曾受有期徒刑以上刑之宣告，此有
    台灣高等法院被告全國前案紀錄表在卷可按，其因一時短於思慮，致觸犯本案犯
    行，經此刑之教訓，自當知所警惕，而無再犯之虞，本院綜核各情，認前開對其
    刑之宣告，以暫不執行為適當，爰併宣告緩刑五年，以啟自新。
據上論斷，應依刑事訴訟法第二百九十九條第一項前段，刑法第二十八條、第三百三
十九條第一項、第七十四條第一款，罰金罰鍰提高標準條例第一條前段，判決如主文
。
本案經檢察官吳義聰到庭執行職務。
中      華      民      國    八十九    年      十      月      九      日
                                    臺灣苗栗地方法院刑事庭
                                        法  官  姚  銘  鴻
右正本證明與原本無異。
如不服本判決，應於判決送達後十日內向本院提出上訴狀（應附繕本），上訴於臺灣
高等法院臺中分院。
                                        書記官  張  文  玲
中      華      民      國    八十九    年      十      月      九      日
附錄本案論罪科刑法條全文：
刑法第三百三十九條第一項
意圖為自己或第三人不法之所有，以詐術使人將本人或第三人之物交付者，處五年以
下有期徒刑、拘役或科或併科一千元以下罰金。


司法院資訊處製作；財團法人民間司法改革基金會備份。
